【裁判字號】    89,易,1686
【裁判日期】    890630
【裁判案由】    違反商標法
【裁判全文】
臺灣高雄地方法院刑事判決                        八十九年度易字第一六八六號
    公  訴  人  臺灣高雄地方法院檢察署檢察官
    被      告  乙○○
    選任辯護人  牟傳學
右列被告因違反商標法案件，經檢察官提起公訴（八十八年度偵字第二三七九三號）
，本院判決如左：
    主  文
乙○○無罪。
    理  由
一、公訴意旨略以：如起訴書所載。
二、按犯罪事實應依證據認定之，無證據不得推定其犯罪事實；又不能證明被告犯罪
    ，應諭知無罪之判決，刑事訴訟法第一百五十四條、第三百零一條第一項定有明
    文。又認定不利於被告之事實，須依積極證據，苟積極證據不足為不利於被告事
    實之認定，即應為有利於被告之認定，更不必有何有利之證據，最高法院著有三
    十年上字第八一六號判例可參。次按，商標法第六十三條之罪，係以「明知」為
    「仿冒商標之商品」而販賣者，始足當之。
三、公訴人認被告乙○○涉有違反商標法之犯行，係以右揭犯罪事實，業據告訴代理
    人顏福松於警訊及偵查中指述綦詳，核與證人甲○證述之情節大致相符，並有告
    訴人派員前往被告經營之上開店內，購買仿冒汽車音響喇叭之收據二紙，商標註
    冊證三件、照片十張附卷，及侵害商標專用全支仿冒汽車音響喇叭三組扣案可證
    。參以被告為從事汽車相關產品買賣之專業人士，以每組二千五百元之低價購入
    與市價顯不相當之商品，且未事先查明所購入商品之來源，以確保商品之品質及
    減少商品瑕疵之風險，顯與常情有悖；況仿品與真品無論於文字記載上、喇叭構
    造上、標貼方式上等均有不同，業據告訴代理人具狀指陳甚明，且有商品對照之
    照片三張在卷足參等情，為其論據。訊據被告乙○○固不否認有於右揭時地販售
    上開汽車音響喇叭之事實，惟堅決否認有何違反商標法之犯行，辯稱：甲○出售
    上開汽車音響喇叭時，有稱係水貨，未說是仿冒品；經伊查訪，告訴人公司確有
    生產同扣案型號之汽車音響喇叭；伊店內販售之商品有七千多項，無法一一辨明
    真偽，且伊對於汽車音響之商品，並不熟悉等語。
四、經查：證人德錸股份有限公司之代理人陳星明於本院調查程序中結證稱：伊公司
    自五、六年前即為德商夸特公司之台灣代理商，伊公司有代理進口ＱＭ２１８．
    ０２ＣＸ及ＱＭ２１８．０３ＣＸ二種型號之夸特公司所生產之汽車音響喇叭，
    二種型號產品雖不盡相同，惟僅是產品之改良進階等語，是本件在被告店內所扣
    案之ＱＭ２１８．０２ＣＸ之汽車音響喇叭，是否為仿冒品，實有可疑。又本院
    當庭勘驗比對扣案之ＱＭ２１８．０２ＣＸ之汽車音響喇叭與真品，其包裝外觀
    色澤、字型、大小，實與真品無異，核與證人陳星明復證述：扣案型號為ＱＭ２
    １８．０２ＣＸ之汽車音響喇叭，與伊公司所代理進口之同型號之物，其外觀包
    裝上大致相同，且包裝上之英文字母圖樣、形狀、大小完全相同等語大致相符，
    是縱扣案之型號ＱＭ２１８．０２ＣＸ之汽車音響喇叭係仿冒品，惟連該合法進
    口真品之代理商都無從辨別，何能期待其下游之經銷商對其來源之合法性查明，
    亦難認被告有「明知」之犯罪故意。末者，本院多次合法傳喚告訴人到院說明商
    品之種類、來源，以供本院查證，惟均未到庭，是自難僅以告訴人於偵查中之片
    面指述，遽為不利被告之事實認定。
五、此外，本院復查無其他積極證據足資佐證認被告有公訴人所指訴之犯行，既不能
    證明被告犯罪，自應諭知無罪之判決。
據上論斷，應依刑事訴訟法第三百零一條第一項規定，判決如主文。
本案經檢察官吳秋瑩到庭執行職務。
中     華     民     國     八十九    年      六      月      三十      日
                                  臺灣高雄地方法院刑事第七庭
                                      法  官  何  悅  芳
右正本證明與原本無異。
如不服本判決，應於判決送達後十日內，向本院提出上訴狀。
                                      書記官  吳  良  美
中     華     民     國     八十九    年      六      月      三十      日


司法院資訊處製作；財團法人民間司法改革基金會備份。
